# 【求助】股东的资本性投入如何入账？

提问人：鸥鸥 _LM 时间：2016-05-19 14:45:23
审计中遇到的问题： 房地产开发企业，注册资本 5000 万，为了拿地，各个股东按出资比例又投入企业资金 4 亿多，企业作为专项应付款入账（科目用的肯定不对，大家不用吐槽了） 我的问题是： 1 、能否直接计入资本公积呢？如何可以需要什么样的流程，是不是股东会有决议即可？ 2 、能不能作为其他应付款在往来里一直挂着，知道永远？ 3 、有没有其他解决方案（作为捐赠直接营业外收入就算了，税务局爱死你了）
感谢各位老师指导，@chenyiwei

回答人：chenyiwei
如果各方股东一致确认将其作为股东对公司的资本性投入，不要求公司归还的，则项目公司应贷记资本公积。根据国家税务总局2014 年 29 号公告第二条规定，不计入项目公司的应纳税所得额。

提问人：鸥鸥 _LM 时间：2016-06-02 15:35:46
感谢， 是不是开个股东会，出个决议就行了呢？

回答人：chenyiwei
一方面要有股东会决议，另一方面每个股东要与公司分别签订豁免协议。这两者的法律含义是不同的。股东会是公司内部机构，所以股东会决议仍然是公司内部文件，公司不能仅仅依据其内部文件就免除对外债务。